臺灣臺中地方法院民事判決
110年度中小字第4080號
原      告  幸福大樓管理委員會

法定代理人  吳桂香
訴訟代理人  周惟蘋
被      告  蔡憶蓉
訴訟代理人  李克強
上列當事人間給付管理費事件，本院於民國111年4月20日言詞辯
論判決如下：
    主      文
被告應給付原告新臺幣18720元，及其中新臺幣18000元自民國11
0年4月3日起至清償日止，按月息1%計算之利息。
訴訟費用新臺幣1000元由被告負擔。  
本判決得假執行。
    事實及理由
壹、程序方面：
一、原告法定代理人盧宣伶於本案繫屬後變更為吳桂香，於民國
　　110年12月1日具狀聲明承受訴訟，核無不合，應予准許。
二、原告起訴原請求被告應給付新臺幣(下同)20700元，及其中1
    8000元自支付命令送達翌日起至清償日止，按月息1%計算之
    利息。嗣於111年1月7日具狀減縮為被告應給付18720元，及
    其中18000元自支付命令送達翌日起至清償日止，按月息1%
    計算之利息，合於民事訴訟法第255條第1項第3款規定，應
    予准許。
貳、實體方面：
一、原告主張：被告為原告所管理之幸福大樓社區(下稱系爭社
    區)區分所有權人，其門牌號碼為臺中市○區○○街○○街00巷0○
    0○00號(下稱系爭房屋)。系爭社區為解決多項重大公共設施
    修繕及汰換事宜，於108年10月4日召開108年第1次臨時區分
    所有權人會議(下稱系爭會議)，決議「以戶計收新臺幣(下
    同)18000元之公共基金」(下稱系爭決議)，而系爭社區規約
    (下稱系爭規約)第9條第2款規定，區分所有權人若積欠公共
    基金，應另給付按積欠金額月利率1%計算之利息。被告未依
    系爭決議繳納公共基金18000元，爰依公寓大廈管理條例第2
    1條、系爭決議及系爭規約之法律關係，請求被告給付公共
    基金18000元及自109年12月起至110年3月止4個月利息720元
    「計算式：18000×1%×4＝2700」，合計18720元，
　　及其中18000元自支付命令送達翌日起至清償日止，按月息1
    %計算之利息，並陳明願供擔保，請准宣告假執行。
二、被告則以：系爭會議違法，被告業已對系爭會議提起確認無
    效之訴，且原告未通知繳納18000元之日期等語置辯，請求
    駁回原告之訴。
三、區分所有權人或住戶積欠應繳納之公共基金或應分擔或其他
    應負擔之費用已逾2期或達相當金額，經定相當期間催告仍
    不給付者，管理負責人或管理委員會得訴請法院命其給付應
    繳之金額及遲延利息；又公寓大廈應設置公共基金，其來源
    如下：區分所有權人依區分所有權人會議決議繳納，公寓大
    廈管理條例第21條、第18條第1項第2款分別定有明文。而公
    寓大廈之區分所有權人會議，主要係為區分所有建物內各區
    分所有權人之利害關係事項所召開，其決議性質上係多數區
    分所有權人平行意思表示趨於一致之合同行為，而發生一定
    私法上之效力，與民法上社團法人為規範社員相互權利義務
    關係而召開之總會決議，性質上、利益上之狀態相類似，自
    應依公寓大廈管理條例第1條第2項之規定，適用民法第56條
    有關社團總會決議效力之規定。而民法第56條明文規定：「
    總會之召集程序或決議方法，違反法令或章程時，社員得於
    決議後3個月內請求法院撤銷其決議。但出席社員，對召集
    程序或決議方法，未當場表示異議者，不在此限。總會決議
    之內容違反法令或章程者，無效」。社團總會決議係由多數
    社員平行意思表示趨於一致而為之合同行為，在社員眾多而
    召集不易之情況下，如有相當人數社員之出席並作成決議，
    民法第56條乃設有訴請法院撤銷該決議之救濟管道，即應認
    為社員出席人數未達法定人數而作成決議時，係屬其決議方
    法為違反法令或章程，只得依法提起撤銷總會決議之訴，尚
    不得認為係總會決議不成立，而容許個別社員於事隔多時之
    後，仍得提起確認總會決議無效之訴，從而影響社團運作之
    安定性，並損及全體多數社員之權益；故出席之社員不足法
    令或章程所定之額數，為決議方法之違反，總會之決議方法
    違反法令或章程時，在社員請求法院撤銷其決議前，該決議
    應仍有效存在(最高法院96年度台上字第235號判決意旨參照
    )。被告為原告所管理之系爭社區區分所有權人，系爭會議
    決議以戶計收公共基金18000元之事實，業據原告提出公寓
    大廈管理組織報備證明、系爭會議紀錄等件為證。而被告對
    原告所提起之確認系爭會議決議無效事件，亦經本院判決被
    告敗訴，有本院110年度中簡字第2982號判決在卷可稽，被
    告復未證明已於系爭決議後3個月內訴請法院撤銷，依上開
    說明，系爭決議仍為有效之決議，原告依公寓大廈管理條例
    第21條、系爭決議請求被告繳納公共基金18000元，即屬有
    據，應予准許。
四、給付無確定期限者，債務人於債權人得請求給付時，經其催
    告而未為給付，自受催告時起，負遲延責任；其經債權人起
    訴而送達訴狀，或依督促程序送達支付命令，或為其他相類
    之行為者，與催告有同一之效力，民法第229條第2項定有明
    文。遲延之債務，以支付金錢為標的者，債權人得請求依法
    定利率計算之遲延利息。但約定利率較高者，仍從其約定利
    率，同法第233條第1項亦有明文。原告所提出之系爭社區規
    約第9條第2項約定「本大樓管理費以戶為收費單位，…，於
    每月10日前繳交完畢，未繳交者，應另繳積欠金額百分之1
    月利率之利息；積欠公共基金者，亦同。」，而原告於111
    年1月7日具狀自承：依管委會108年11月29日公告「一、本
    大樓公共基金按『幸福大樓108年度第一次臨時區分所有權人
    會議決議及幸福大樓管理委員會108年第二次（11月）臨時
    會議』決議，自即日起開始收繳，請各位區權人或住戶配合
    。二、每戶應分擔責任由各戶區分所有權人負擔，應繳納金
    額為每戶新臺幣一萬八千元整，各戶可於一年內自行分多期
    不定額繳交…。三、若平分12期，每期新臺幣一千五百元整
    ，原則上一個月為一期，於一年內完成繳交…」，是被告
    自109年11月29日起即有繳交繳納公共基金18000元之義務，
    則原告請求給付109年12月起至110年3月止。合計4個月利息
    720元「計算式：18000×1%×4＝720元」，及自支付命令送達
    翌日即110年4月3日起至清償日止，按月息1%計算之利息，
    亦屬有據，應予准許。
五、綜上所述，原告依公寓大廈管理條例第21條、系爭決議及系
    爭規約之法律關係，請求被告應給付原告18720元，及其中1
    8000元自支付命令送達翌日即110年4月3日起至清償日止，
    按月息1%計算之利息，為有理由，應予准許。
六、本件係適用小額訴訟程序所為被告敗訴之判決，依民事訴訟
    法第436條之20規定，應依職權宣告假執行，原告聲請願供
    擔保請准宣告假執行，僅係促請法院應職權宣告假執行而已
    ，不生准駁問題，附此敘明。
七、本件事證已臻明確，兩造其餘攻擊防禦方法及所提證據，核
    與判決結果不生影響，爰不逐一論述，併此敘明。
八、本件應適用小額訴訟程序，依民事訴訟法第436條之19第1項
    規定，法院為訴訟費用之裁判時，併確定訴訟費用額為100
    0元，另依民事訴訟法第78條，命由敗訴之被告負擔。
中　　華　　民　　國　　111 　年　　5 　　月　　25　　日
                  臺中簡易庭  法  官  劉正中
以上為正本，係照原本作成。
如不服本判決，應於送達後20日內，以判決違背法令為理由，向
本院提出上訴狀並表明上訴理由（上訴理由應表明一、原判決所
違背之法令及其具體內容；二、依訴訟資料可認為原判決有違背
法令之具體事實），如於本判決宣示後送達前提起上訴者，應於
判決送達後20日內補提上訴理由書（須附繕本）。
中　　華　　民　　國　　111 　年　　5 　　月　　25　　日
                              書記官   江婉君